---
title: "Lab06_FernandaVincenzo"
author: "Fernanda Di Vincenzo 280867"
format: pdf
editor: visual
---

## Pacotes

```{r}
#| label: pacotes
library(RSQLite)
library(dplyr)
library(stringr)
```

## 1. Caminho do arquivo `disco.db`

```{r}
fname <- file.path("datasets", "disco.db")
fname
file.exists(fname)
```

## 2. Conexão com o banco de dados

```{r}
conn <- dbConnect(SQLite(), fname)
conn
```

## 3. Tabelas existentes no banco

```{r}
dbListTables(conn)
```

## 4. Colunas da tabela `customers`

```{r}
dbListFields(conn, "customers")
```

## 5. Número de clientes cadastrados

```{r}
dbGetQuery(conn, "SELECT COUNT(*) AS n_clientes FROM customers")
```

## 6. Número de países diferentes

```{r}
dbGetQuery(conn, "SELECT COUNT(DISTINCT country) AS n_paises FROM customers")
```

## 7. Clientes por país (ordem decrescente)

```{r}
sql <- paste("SELECT country, COUNT(*) AS n_clientes",
             "FROM customers",
             "GROUP BY country",
             "ORDER BY n_clientes DESC")
clientes_pais <- dbGetQuery(conn, sql)
clientes_pais
```

## 8. Os 5 países com mais clientes

```{r}
sql <- paste("SELECT country, COUNT(*) AS n_clientes",
             "FROM customers",
             "GROUP BY country",
             "ORDER BY n_clientes DESC",
             "LIMIT 5")
dbGetQuery(conn, sql)
```

:::

## 9. Países cujo nome possui exatamente 6 letras


```{r}
sql <- "SELECT DISTINCT country FROM customers WHERE country GLOB '??????'"
dbGetQuery(conn, sql)
```

Conferência com `dplyr` e `stringr`:

```{r}
clientes_pais |>
  filter(str_length(Country) == 6) |>
  select(Country)
```

## 10. Músicas compradas por clientes brasileiros


```{r}
sql <- paste(
  "SELECT DISTINCT tracks.trackid, tracks.name",
  "FROM customers",
  "INNER JOIN invoices      ON invoices.customerid = customers.customerid",
  "INNER JOIN invoice_items ON invoice_items.invoiceid = invoices.invoiceid",
  "INNER JOIN tracks        ON tracks.trackid = invoice_items.trackid",
  "WHERE customers.country = 'Brazil'"
)
musicas_br <- dbGetQuery(conn, sql) |>
  as_tibble() |>
  arrange(Name)

musicas_br
nrow(musicas_br)
```

## 11. Desconectar do banco de dados

```{r}
dbDisconnect(conn)
```


## Horário de Compilamento

```{r}
Sys.setenv(TZ = "America/Sao_Paulo")
Sys.time()
```

